# 包装物的会计处理

提问人：yjhly2011 时间：2022-08-08 23:44:38
各位好，公司销售酒类产品，从供应处购买A和B两种商品，A和B均能够单独对外销售并有各自的报价，公司另从其他供应商处购买盛装A和B的包装礼盒，AB礼盒作为一种单独的商品能够对外单独销售并有自己的报价。关于以下三种处理的问题：
1 、对于礼盒商品，会计上是否需要单独“生产”出一种商品即礼盒商品，礼盒商品的单位成本等于A成本+B成本+礼盒成本
2 、对于销售的社盒商品，A、B商品单独结转各自的成本，将包装盒成本分配给A和B商品（是按50%均摊，还是按A和B的每个订单的销售金额的比例摊销）
3 、如果不计入商品成本，包装盒可以计入销售费用吗
谢谢

回答人：chenyiwei
包装盒是所销售商品的必要组成部分，因此其成本应计入销售成本。由于将A、B包装在礼盒中一并出售，因此在确认收入的同时，将商品和礼盒的成本均转入营业成本。
结转成本时，包装盒作为单独项目，不分配给A、B商品，尤其是当包装有多种不同形式时。

提问人：yjhly2011 时间：2022-08-10 18:43:57
谢谢陈版主的回复，计入销售成本，是先“生成”新的礼盒商品，还是在销售时直接结转，先生成新的礼盒商品应该比较合理吧，因为实务中要先“组装”，组装后在月末是有待销售的库存的。这样新礼盒商品有它自己的收入、成本数据。如果在销售时再结转计入成本，则包装物没有对应的收入，销售收入还要在A和B两个商品间分配

回答人：chenyiwei
可以这样理解。

提问人：ali19900701 时间：2022-10-28 16:44:33
陈老师，如果是运输商品前为了防止产品损伤的木框架箱（运输包装），是计入到销售费用还是营业成本呢？

回答人：chenyiwei
如果销售合同约定要用木箱包装，且该木箱后续不再回收重复使用，则该木箱构成了向客户交付的商品的一部分，其成本应计入产成品成本，最终转入营业成本。